【裁判字號】    92,交抗,58
【裁判日期】    920331
【裁判案由】    違反道路交通管理處罰條例
【裁判全文】
臺灣高等法院刑事裁定                              九十二年度交抗字第五八號
    抗  告  人  甲○○
    即異  議人
    抗  告  人  有限責任台北市第五計程汽車運輸合作社
    即受處分人
    代  表  人  鄭勝雄
右列抗告人因違反道路交通管理處罰條例案件，不服臺灣臺北地方法院中華民國九十
一年十一月十二日裁定（九十一年度交聲字第一三七三號），提起抗告，本院裁定
如左：
    主  文
抗告駁回。
    理  由
一、原裁定以本件受處分人有限責任台北市第五計程汽車運輸合作社所有Ｈ三—二Ｏ
    Ｏ號營業小客車經異議人甲○○於九十一年七月十九日八時三十七分許，停放在
    在臺北縣新店市○○路○段三二八巷巷口，經臺北縣政府警察局新店分局員警發
    覺，乃以受處分人有違反道路交通管理處罰條例第五十六條第一項第一款規定之
    行為，逕行製單舉發受處分人並執行車輛拖吊，經異議人於舉發通知單上所載之
    應到案日期前向臺北市交通裁決所提出申訴，函轉舉發單位即臺北縣政府警察局
    新店分局調查結果，仍認受處分人有前開違規行為，原處分機關乃依道路交通管
    理處罰條例第五十六條第一項第一款規定於九十一年九月十七日裁處受處分人罰
    鍰九百元，及本件原處分機關前開案號裁決書裁決對象之受處分人為有限責任台
    北市第五計程汽車運輸合作社，而非異議人甲○○，且受處分人亦未曾於應到案
    日期前到案，向舉發機關告知有何可歸責於違規駕駛人甲○○之事由，是異議人
    如認原處分機關之認事用法有所違誤，即應由有限責任台北市第五計程汽車運輸
    合作社向原審為聲明異議，而非由異議人向原審聲明異議，本件異議人之聲明異
    議不合法律上之程式，且屬無從補正，自應將其異議駁回。
二、抗告意旨略以抗告人合作社之車輛一般權屬社員，是故大部分爭議皆由社員本身
    申訴或異議，本件舉發拖吊地點，台北縣警察局新店分局謂停放於新店市○○路
    ○段三二八巷巷口有錯誤，該處係私有土地整平未規劃為道路，該巷是通往法務
    部訓練所之巷道，有誰敢大膽停在巷口中央等。
三、按受處分人不服第八條主管機關所為之處罰，得於接到裁決書之翌日起二十日內
    ，向管轄地方法院聲明異議，道路交通管理處罰條例第八十七條第一項定有明文
    ，依上開規定，違反道路交通管理處罰條例之案件，不服原處分機關所為之處分
    者，僅受處分人得向管轄地方法院聲明異議，苟非受處分人聲明異議，即難認其
    異議合法。查本件受處分人為車牌號碼Ｈ三—二ＯＯ號營業小客車之車主為有限
    責任台北市第五計程汽車運輸合作社，而非抗告人甲○○，有臺北縣政府警察局
    舉發違反道路交通管理事件通知單及台北市交通事件裁決所之裁決書巷在卷可稽
    ，而本件於原審提出異議之人為甲○○，揆諸前揭規定，依法得聲明異議者，自
    以受處分人為限，若非遭受裁決處罰之受處分人，縱與裁決結果有事實上之利害
    關係，亦不得以自己名義聲明異議，否則即屬不合法律上之程式。本件受裁決處
    罰之受處分人既為有限責任台北市第五計程汽車運輸合作社，而非抗告人甲○○
    ，則甲○○之聲明異議即非合法，且無從補正，本件原審已敘明理由裁定駁回抗
    告人甲○○於原審之異議，要無不合，抗告人甲○○之抗告為無理由，應予駁回
    。又抗告人有限責任台北市第五計程汽車運輸合作社未依前揭之規定，於接到裁
    決書之翌日起二十日內向管轄地方法院聲明異議，原審法院並未對之為裁定，其
    就原審法院對於異議人甲○○所為之裁定提起抗告，與法亦屬不合，應予駁回。
四、依道路交通管理處罰條例第八十九條，道路交通案件處理辦法第二十六條，刑事
    訴訟法第四百十一條第一項前段、 第四百十二條裁定如主文。
中    華      民    國       九十二     年        三      月  三十一    日
                              臺灣高等法院交通法庭
                                  審判長法  官  陳  正  雄
                                        法  官  許  錦  印
                                        法  官  許  宗  和
右正本證明與原本無異。
不得再抗告。
                                        書記官  廖  艷  莉
中    華      民    國       九十二     年        四      月    二     日


司法院資訊處製作；財團法人民間司法改革基金會備份。
